

Esse Jacques DANSOMON

Software Engineer

- contact@jacques-dansomon.com 🤰 +221 77 862 84 71
- Medina, Rue 31 angle 4, 13500 Dakar-Senegal

Profil

Avec plus de deux ans d'expérience pratique en développement Full Stack, j'ai acquis une expertise solide dans la conception, le développement et la mise en œuvre d'applications et de solutions utilisant une gamme de technologies et de langages de programmation. Je suis expérimenté dans la mise en place d'architectures distribuées, de solutions cloud telles qu'AWS, ainsi que des pratiques DevOps, qui m'ont permis de créer des applications modernes évolutives, résilientes et hautement disponibles.

Mon expertise technique et mon expérience de développement me permettent d'apporter une valeur ajoutée significative à toute entreprise cherchant à créer des applications modernes évolutives, résilientes et hautement disponibles.

Formation

Licence en Informatique

de mars 2019 à juin 2022

INU Champollion d'Albi/Toulouse, Dakar

Le diplôme de la Licence en Informatique de l'Institut National Universitaire Champollion d'Albi (Toulouse) met un point important sur la démarche de conception d'algorithmes éfficaces et optimisés

Licence Génie Logiciel, Réseaux et Systèmes

de sept. 2019 à juin 2022

de oct. 2022 à ce jour

ISM Digital-Campus, Dakar

Durant mon parcours, j'ai eu á travailler et á suivre des cours sur : -La conception des systèmes logiciels, le déploiement et l' administration de réseaux et systèmes au sein des organisations -Le développement des applications dans un contexte de ressources organisées en réseau en passant par les designs patterns et les architectures monolithiques et micro services

Mastère Concepteur Développeur de Solutions Digitales

ISM Digital Campus, Dakar

Ce programme vise à former des experts en développement d'entreprise. Il aborde des sujets tels que l'encadrement et l'animation des équipes, la définition des architectures et l'interaction avec la direction. Les apprenants apprendront à élever le niveau de leur équipe, à transmettre leurs compétences et à s'adapter aux besoins de l'entreprise. C'est une formation complète et enrichissante pour les passionnés de technologie

Informations personnelles

Site internet

jacques-dansomon.com

LinkedIn

linkedin.com/in/essejacques-dansomon

Github

github.com/esse-jacquesdansomon

Compétences

Front End : Html/Css/Js, Material UI, Angular, React

Backend: java(Spring boot, Spring cloud), PHP(Symfony, Laravel), js(Node, Express), Flask, keycloak

Mobile et Desktop : Flutter,lonic, WinForms, JavaFx

Base de données : Sql(Sql Server, Oracle Sever, Postgres, MySql, MariaDB), NoSql (MongoDb))

DevOps : AWS, DigitalOcean, Docker,Docker compose, Kubernetes, GitLab CiCd

Gestion de projet : Trello, Asana ; Git-Github, GitLab, Agile, Scrum

CMS : Wordpress, PrestaShop, Shopify, Spip

Expérience professionnelle

Développeur Full Stack

de août 2022 à ce jour

AXONE SA, Dakar

En qualité de développeur Ful Istack chez AXONE SA, j'ai été chargé de gérer des projets web en intégrant des API et des Web Services. Mon travail a consisté notamment à automatiser le Guichet unique de la SENELEC en ayant recours à des technologies telles que Java (Spring), Angular, Hibernate, Liquibase, Lombok, Maven, PostgreSQL, CD/CI et KeyCloak. Cette expérience m'a permis de renforcer mes compétences en développement web, en gestion de projets et en travail d'équipe

Développement Web & Mobile

de janv. 2020 à janv. 2023

Agence Cauris, Dakar

- Développement d'applications web, Mobile et de sites avec WordPress, Laravel, Symfony, Spring Boot, Angular, Futter ...
- Administration du serveur VPS de l'agence,
- Gestion et formation des clients à l'utilisation de leurs solutions

Freelancer Développeur Web

janv. 2023

Noisy Digital, Dakar

J'interviens dans la réalisation d'applications web, de site web, le choix des technologies adéquates, gestion et maintenance des sites.

Stages

Développeur web

de mai 2021 à juil. 2021

Groupe ISM (Digital Campus), Dakar

Durant cette période de 3 mois j'ai eu à être à la tête du pôle développement notamment avec la gestion et la réalisation du site LEP et EEE qui un site vitrine du college et du primaire de Institut Superieur de Management

Références

Mohamed El amine Ndiaye

Noisy Digital, Dakar

+22177267270, elaminendiaye@noisydigital.com

Julien Kalipe

Agence Cauris, Dakar

+221 77 796 34 32, kalipjulien03@gmail.com

Certificats

CCNA Routing and Switching: Routing and Switching Essentials

sept. 2021

CCNA Routing and Switching: Introduction to Networks août 2020

UI/UX Design : Figma, AdobeXD, Canvas

Langues

Français

Anglais

Centres d'intérêt

- Les Sciences
- Le Fitness
- La Musique

Qualités

- Autodidacte
- Dynamique
- Organisé